【裁判字號】    98,上訴,2348
【裁判日期】    980630
【裁判案由】    毒品危害防制條例
【裁判全文】
臺灣高等法院刑事判決                98年度上訴字第2348號
上  訴  人
即  被  告  甲○○
上列上訴人因違反毒品危害防制條例案件，不服臺灣板橋地方法
院98年度訴字第749號，中華民國98年4月9日第一審判決（起訴
案號：臺灣板橋地方法院檢察署98年度毒偵字第870號），提起
上訴，本院判決如下：
    主  文
上訴駁回。
    理  由
一、按依刑事訴訟法第350條、第361條、第362條、第367條規定
    ，不服地方法院之第一審判決而上訴者，須提出上訴書狀，
    並應敘述具體理由，為上訴必備之程式。倘所提出之書狀未
    敘述上訴理由，或僅曾以言詞陳述上訴理由者，均應於上訴
    期間屆滿後20日內補提理由書於第一審法院。第一審法院經
    形式審查，認逾期未補提上訴理由者，應定期間先命補正；
    逾期未補正者，為上訴不合法律上之程式，應以裁定駁回。
    又雖已提出上訴理由，但所提非屬具體理由者，則由第二審
    法院以上訴不合法律上之程式，判決駁回。而所謂具體理由
    ，必係依據卷內既有訴訟資料或提出新事證，指摘或表明第
    一審判決有何採證認事、用法或量刑等足以影響判決本旨之
    不當或違法，而構成應予撤銷之具體事由，始克當之（例如
    ：依憑證據法則具體指出所採證據何以不具證據能力，或依
    憑卷證資料，明確指出所為證據證明力之判斷如何違背經驗
    、論理法則），若僅泛言原判決認定事實錯誤、違背法令、
    量刑失之過重或輕縱，而未依上開意旨指出具體事由，或形
    式上雖已指出具體事由，然該事由縱使屬實，亦不足以認為
    原判決有何不當或違法者（例如：對不具有調查必要性之證
    據，法院未依聲請調查亦未說明理由，或援用證據不當，但
    除去該證據仍應為同一事實之認定），皆難謂係具體理由，
    俾與第二審上訴制度旨在請求第二審法院撤銷、變更第一審
    不當或違法之判決，以實現個案救濟之立法目的相契合，並
    節制濫行上訴（最高法院97年度臺上字第892號判決要旨參
    照）。是上訴人之上訴書狀或補提之上訴理由書，雖有敘述
    上訴理由，惟並未具體敘述第一審判決有上述違法、不當情
    形，或形式上雖已指出具體事由，然該事由縱使屬實，亦不
    足以認為原判決有何不當或違法者，即與未敘述具體理由無
    異，其所為上訴，即不符合上訴之法定要件。
二、上訴意旨理由略以：因家父之前有點中風，且伊現在在幫妹
    妹照顧她女兒，所以伊不求減刑，只求緩刑，等伊妹妹回來
    ，或者等孩子國小一年級時較懂事時伊才安心讓家父來帶云
    云。
三、經查，本案原審判決認被告違反毒品危害防制條例第10條第
    1項施用第一級毒品罪，以及同條例第10條第2項施用第二級
    毒品罪；又被告有起訴書犯罪事實欄所載前科執行情形，此
    有本院被告前案紀錄表1份在卷可憑，其於前案有期徒刑執
    行完畢後5年內，故意再犯有期徒刑以上之本罪，為累犯，
    應依法加重其刑；並審酌被告犯罪之動機、目的、手段、所
    生危害、犯罪後坦承犯行態度尚佳等一切情狀，分別量處有
    期徒刑8月、有期徒刑4月，應執行有期徒刑10月。核其認事
    用法並無違誤，量刑亦稱妥適。
四、上訴人上訴意旨泛稱略以：因幫妹妹照顧她女兒，不求減刑
    ，只求緩刑云云，並未具體指摘原判決有何不當或違法，即
    與未敘述具體理由無異，其所為上訴，即不符合上訴之法定
    要件。至上訴人另請求延緩刑罰之執行，並非關於判決審理
    事項，非本院所得審究，併予敘明。
五、據上論斷，應依刑事訴訟法第367條前段、第372條，判決如
    主文。
中    華    民    國    98    年    6     月    30    日
                  刑事第六庭審判長法  官  林堭儀
                                  法  官  張明松
                                  法  官  吳淑惠
以上正本證明與原本無異。
施用第一級毒品罪部分如不服本判決應於收受送達後10日內向本
院提出上訴書狀，其未敘述上訴之理由者並得於提起上訴後10日
內向本院補提理由書（均須按他造當事人之人數附繕本）「切勿
逕送上級法院」。
施用第二級毒品罪部分不得上訴。
                                  書記官  陳雅加
中    華    民    國    98    年    7    月    1    日


司法院資訊處製作；財團法人民間司法改革基金會備份。
